最高法院刑事判決　　　　　　一○○年度台上字第一八九四號
上　訴　人　魏嘉宏
上列上訴人因妨害自由案件，不服台灣高等法院台南分院中華民
國一○○年一月二十八日第二審判決（九十九年度上訴字第一○
五五號，起訴案號：台灣台南地方法院檢察署九十七年度少連偵
字第一○三號、偵字第一二九五六號），提起上訴，本院判決如
下：
    主  文
上訴駁回。
    理  由
按刑事訴訟法第三百七十七條規定，上訴於第三審法院，非以判
決違背法令為理由，不得為之。是提起第三審上訴，應以原判決
違背法令為理由，係屬法定要件。如果上訴理由書狀並未依據卷
內訴訟資料，具體指摘原判決不適用何種法則或如何適用不當，
或所指摘原判決違法情事，顯與法律規定得為第三審上訴理由之
違法情形，不相適合時，均應認其上訴為違背法律上之程式，予
以駁回。本件原判決維持第一審論處上訴人魏嘉宏成年人與少年
共同剝奪（贅載「他人及」三字，應予刪除）兒童行動自由罪刑
之判決，駁回其在第二審之上訴，已詳敘認定犯罪事實之依據及
憑以認定之理由。並對如何認定：上訴人否認犯罪之辯詞，不足
採取；上訴人非僅依共同正犯陳明強之鳩集而參與實行本案犯行
，且事先打電話給被害人陳河男，放言要陳河男與陳明強聯絡，
不然就要陳河男好看云云，又邀集其友人共同參與行動，其與陳
明強、少年陳○翰（姓名年籍詳卷）均為共同正犯；承辦之員警
已依陳河男提供之行動電話號碼及車牌號碼而循線查獲上訴人；
上訴人之前有無先與丁乙庭相約到案發地點之元寶湖練歌場之事
實，於本件犯罪之成立不生影響；皆已依據卷內資料予以指駁及
說明。另依原判決認定之事實及理由之說明，上訴人係與陳明強
及陳○翰等十餘人間，基於妨害自由之犯意聯絡，而由陳明強、
陳○翰等將陳河男及兒童蔡○明（姓名詳卷，民國九十一年一月
生、當時年僅五歲）一起強押上車，押往台南市七股區元寶湖練
歌場停車場，且上訴人亦自承在場看到好幾個人下車找陳河男，
再一起上車（見原判決第十頁第五、六行），是原判決認定上訴
人知悉兒童蔡○明亦為被害人，應依兒童及少年福利法第七十條
第一項之規定加重其刑，即屬有憑，不容任意指為違法。又上訴
人已自承當時駕車在犯罪現場（見原判決第十頁第七行），則原
審縱未調查及敘明依陳河男提供之車號而查知上訴人駕車到場之
警員究係何人，亦於原判決之結果不生影響，自不得執以指摘資
為適法之第三審上訴理由。上訴意旨未依據卷證資料，具體指摘
原判決如何違背法令，且置原判決之論敘於不顧，仍執陳詞，對
原審採證認事之職權行使及於判決無影響之事項，再為事實上之
爭辯，難謂已符合首揭法定上訴要件。其上訴違背法律上之程式
，應予駁回。
據上論結，應依刑事訴訟法第三百九十五條前段，判決如主文。
中    華    民    國  一○○  年    四    月  二十一  日
                      最高法院刑事第十二庭
                          審判長法官  陳  世  淙  
                                法官  陳  東  誥  
                                法官  何  菁  莪  
                                法官  許  錦  印  
                                法官  施  俊  堯  
本件正本證明與原本無異
                                      書  記  官  
中    華    民    國  一○○  年    四    月  二十六  日
                                                      K